【裁判字號】    92,訴,895
【裁判日期】    920910
【裁判案由】    毒品危害防制條例
【裁判全文】
臺灣臺北地方法院刑事判決                          九十二年度訴字第八九五號
    公  訴  人 臺灣臺北地方法院檢察署檢察官
    被      告 甲○○
右列被告因違反毒品危害防制條例案件，經檢察官提起公訴（九十一年度毒偵字第二
九六二號），及移送併辦（九十二年度毒偵字第九四五號），本院判決如左：
    主  文
甲○○連續施用第一級毒品，處有期徒刑捌月，扣案之第一級毒品海洛因殘渣袋貳個
、注射針筒壹支均沒收銷燬之；又連續施用第二級毒品，處有期徒刑伍月，扣案之第
二級毒品安非他命零點陸柒公克、安非他命殘渣袋壹個、吸管貳支均沒收銷燬之，玻
璃球壹個、吸食器壹具、杓子壹支均沒收。應執行有期徒刑壹年，扣案之第一級毒品
海洛因殘渣袋貳個、注射針筒壹支、第二級毒品安非他命零點陸柒公克、安非他命殘
渣袋壹個、吸管貳支均沒收銷燬之；玻璃球壹個、吸食器壹具、杓子壹支均沒收。
    事  實
一、甲○○前因施用第一級毒品案件，經本院以九十一年度毒聲字第一六一二號裁定
    官於民國九十一年八月三十日，以九十一年度毒偵字第一八五七號不起訴處分確
    定。詎甲○○猶不知悔改，復基於施用第一級毒品海洛因及第二級毒品安非他命
    之概括犯意，於前開不起訴處分後五年內之九十一年十月初某日起至同年十二月
    二日下午某時止，以每隔一至二日輪替施用第一級毒品海洛因、第二級毒品安非
    他命之方式（施用次數不詳但以施用第一級毒品海洛因次數較施用第二級毒品為
    多），在臺北市○○區○○路四十七巷十二號住處，連續施用第一級毒品海洛因
    及第二級毒品安非他命多次；先後為警持本院九十一年度聲搜字第一三一七號、
    九十一年度聲搜字第一四六四號搜索票，於九十一年十月二十二日十六時三十分
    許、同年十二月二日二十三時三十分許，於前揭住處搜索後查獲，並分別扣得甲
    ○○所有安非他命０．六七公克、預供施用毒品安非他命之吸食器一具、杓子一
    支（以上二項均未使用）；海洛因殘渣袋二個、安非他命殘渣袋一個、供施用毒
    品之注射針筒一支（已使用）、及其所有預供施用安非他命用之玻璃球一個（未
    使用）、吸管二支（已使用）。甲○○前開施用行為，經依本院九十二年度毒聲
    字第二二三號裁定送臺灣臺北看守所附設勒戒所觀察、勒戒後，經該勒戒所綜合
    判斷認有繼續施用毒品之傾向。
二、案經臺北市政府警察局文山第二分局報告臺灣臺北地方法院檢察署檢察官偵查起
    訴及移送併案審理。
    理  由
一、訊據被告甲○○對於右揭施用第一級毒品海洛因、第二級毒品安非他命之犯行均
    坦承不諱。被告為警查獲後，為警局所採之尿液，經送請臺北市立療養院以「酵
    素免疫分析法」、「薄層層析法」初篩結果，嗎啡及安非他命均呈陽性反應；再
    酵素免疫分析法」初驗及「氣象層析質譜儀」複驗結果，呈嗎啡、安非他命陽性
    反應及嗎啡之陽性反應（九十一年十二月二日所採之尿液檢驗結果），此有臺北
    市立療養院煙毒尿液檢驗報告書二紙、臺灣尖端先進生技醫藥股份有限公司濫用
    藥物檢驗報告、臺灣檢驗科技股份有限公司濫用藥物尿液檢驗報告各一紙在卷可
    按。扣案白色結晶物（淨重０．六七公克）經依聯勤二０四廠製造之煙毒品檢驗
    Ａ包試劑初步檢驗結果及臺北市政府警察局鑑驗結果，為安非他命，有臺北市政
    府警察局文山第二分局查獲涉嫌毒品危害防治條例初步鑑驗報告單、臺北市政府
    警察局鑑驗通知書等各一紙在卷可證；扣案之第一級毒品海洛因殘渣袋二個、安
    非他命殘渣袋一個、注射針筒一支、吸管二支，經臺北市政府警察局刑事鑑識中
    心以「酵素免疫分析法」、「氣象層析質譜儀」檢驗結果，海洛因殘渣袋二個檢
    出第一級毒品海洛因成分、安非他命殘渣袋一個檢出第二級毒品安非他命成份、
    注射針筒一支檢出海洛因成分、吸管二支檢出安非他命成份，此有臺北市政府警
    察局北市鑑毒字第０六０號鑑驗通知書附卷可稽。被告前因施用第一級毒品案件
    ，經依本院以九十一年度毒聲字第一六一二號裁定送觀察、勒戒後，認無繼續施
    用毒品之傾向，業經臺灣臺北地方法院檢察署檢察官於九十一年八月三十日，以
    九十一年度毒偵字第一八五七號不起訴處分確定在案，有臺灣臺北地方法院檢察
    署檢察官九十一年度毒偵字第一八七五號不起訴處分書及臺灣高等法院被告全國
    前案紀錄表各一份在卷足憑。此次被告再犯施用第一級毒品及第二級毒品之犯行
    ，經檢察官以九十二年度聲觀字第一０六號聲請，由本院於九十二年一月二十九
    日以九十二年度毒聲字第二二三號裁定送臺灣臺北看守所附設勒戒處所觀察、勒
    戒後，經該勒戒所綜合判斷認有繼續施用毒品之傾向，有本院九十二年度毒聲字
    第二二三號裁定及臺灣臺北看守所附設勒戒處所「有無繼續施用毒品傾向證明書
    」、「有無繼續施用毒品傾向評估標準紀錄表」等各一份附卷足參。綜上證據，
    被告之自白與事實相符，事證已經明確，犯行堪以認定，應依法論科。
五、核被告所為，係犯毒品危害防制條例第十條第一項施用第一級毒品罪及同條第二
    項施用第二級毒品罪。被告施用前後之持有第一級毒品海洛因及第二級毒品安非
    他命之低度行為，分別為施用第一級毒品海洛因及第二級毒品安非他命之高度行
    為所吸收，均不另論罪。其先後多次施用第一級毒品、第二級毒品之犯行，均時
    間緊接，觸犯構成要件相同之罪名，顯係基於概括犯意為之，應依刑法第五十六
    條連續犯之規定論以一罪，並均加重其刑。又其施用第一級毒品罪及施用第二級
    毒品罪二罪之間，犯意各別，行為互殊，應予分論併罰。爰審酌被告非法施用毒
    品多次，施用毒品僅侵害其個人身體法益，犯罪手段、目的及犯後已經坦承犯罪
    等一切情狀，分別量處如主文所示之刑，並定其應執行刑，以示懲儆。扣案之第
    二級毒品安非他命淨重０．六七公克、第一級毒品海洛因殘渣袋二個、安非他命
    殘渣袋一個、注射針筒一支、吸管二支，均因使用後，毒品殘渣與殘渣袋、注射
    針筒、吸管均難以分離，故不問屬於犯人與否，均依毒品危害防制條例第十八條
    第一項前段之規定沒收銷燬之；玻璃球一個、吸食器一具、杓子一支，均未使用
    ，為供被告預備施用毒品所用之物，均屬被告所有，業據被告供明在卷，應均依
    刑法第三十八條第一項第二款之規定沒收之。
據上論斷，應依刑事訴訟法第二百九十九條第一項前段，毒品危害防制條例第十條第
一項、第二項、第十八條第一項前段，刑法第十一條前段、第五十六條、第五十一條
第五款、第三十八條第一項第二款，判決如主文。
本案經檢察官楊朝森到庭執行職務。
中    華    民    國      九十二      年      九      月       十       日
                                      臺灣臺北地方法院刑事第十四庭
                                          法  官  王  綽  光
右正本證明與原本無異。
如不服本判決，應於判決送達後十日內，向本院提出上訴狀。
                                          書記官  潘  惠  梅
中    華    民    國      九十二      年      九      月       十八     日
附錄論罪科刑法條：毒品危害防制條例第十條。
施用第一級毒品者，處六月以上五年以下有期徒刑。
施用第二級毒品者，處三年以下有期徒刑。


司法院資訊處製作；財團法人民間司法改革基金會備份。
